臺灣高雄地方法院刑事判決
111年度簡上字第58號
上  訴  人  臺灣高雄地方檢察署檢察官
被      告  何碩彥


上列上訴人因被告妨害名譽案件，不服本院高雄簡易庭110年度
簡字第3437號中華民國111年1月6 日刑事簡易判決（偵查案號：
110年度偵字第20303號），提起上訴，本院管轄之第二審合議庭
判決如下：
    主  文
上訴駁回。
何碩彥緩刑貳年，並應履行如附表所示負擔。
    事實及理由
一、本案經本院審理結果，認第一審判決認事用法及量刑均無不
    當，應予維持。除增列「上訴人即被告何碩彥（下稱被告）
    於本院審理時之自白、本院111年度簡上附民字第23號和解
    筆錄、道歉聲明書」為證據外，其餘均引用第一審簡易判決
    書記載之事實、證據及理由（如附件）。
二、檢察官依告訴人童鈺喬（下稱告訴人）之請求提起上訴，上
    訴意旨略以：被告之前已有多起在網路賣場詆毀他人商譽之
    行為，然被告一開始否認，且被告僅因為欲讓對手商場生意
    不好，就在他人商場為不實陳述，影響他人商譽甚高，原審
    量處被告所犯兩罪，定應執行拘役50日實屬過輕，難收懲儆
    等語。
三、原判決以被告犯行明確，引用刑法第310條第2項、第41條第
    1 項前段、第51條第6款、刑法施行法第1條之1第1 項等規
    定，審酌被告僅因見同業所販售之商品較其價格優惠，竟心
    生惡意，欲使告訴人所營賣場聲譽下跌、影響其營業，即二
    度在告訴人所營賣家網頁上發表前開不實內容，指摘告訴人
    所販賣之商品有瑕疵，此舉已然貶損告訴人在蝦皮購物商城
    之名譽，所為實非可取；復衡酌被告犯後尚能坦承犯行，並
    如實陳述犯罪動機，並數度表達欲與告訴人和解之意願，可
    認被告應具悔意，惟因告訴人無欲與之和解，乃被告迄未向
    告訴人為適當之賠償；兼衡被告自陳大學畢業之智識程度、
    目前當兵待業中、未婚無小孩及無重大疾病等一切情狀，分
    別就被告所犯2罪，各量處拘役30日、40日，應執行拘役50
    日，並均諭知如易科罰金以1,000元折算1日之折算標準，核
    其認事用法，均無違誤，量刑亦未違反罪刑相當原則，即屬
    適當，應予維持。檢察官循告訴人之請求，認被告行為已造
    成告訴人重大損害，影響告訴人之商譽，量刑及定應執行刑
    均屬過輕等語，然原審量定刑度業已就被告犯行之「動機」
    、「情節」、「告訴人所受損害（即商譽下跌、影響營業」
    等節予以考量，況被告於本院審理時亦與告訴人達成和解，
    願意賠償告訴人新臺幣（下同）100,000元，並書立道歉聲
    明供告訴人予以公告周知，有本院111年度簡上附民字第23
    號和解筆錄及道歉聲明書可憑（見本院卷第59至60、131頁
    ），顯見被告已有彌補告訴人所受損失及恢復告訴人受損之
    商譽，經參酌上情後，認原審所為量刑仍屬適當，檢察官上
    訴意旨指摘告訴人受有損失且商譽受損，原審量刑及定應執
    行刑實屬過輕，為無理由，應予駁回。
四、本院酌以被告未曾因故意犯罪而受有期徒刑以上刑之宣告，
    有臺灣高等法院被告前案紀錄表附卷可稽，且於本院第二審
    審理時與告訴人達成和解，已如上述，而告訴人亦表示：被
    告目前都有按月履行給付賠償金，願意給被告自新機會，請
    求給予被告附條件緩刑（即依照附件所示和解內容按月履行
    給付賠償金，見本院卷第59至60、155頁），因認本案被告
    應係一時失慮，致罹刑章，信其經此偵審程序與科刑之教訓
    ，當知警惕戒慎而無再犯之虞，可見被告既能以理性方式達
    成和解，足認被告尚能為自己行為負責，經此偵查、審判程
    序，應能知道更守法、謹慎，而避免再犯；兼考量被告迄今
    尚未完全賠償告訴人所受財產損害，被告如因本案執行，甚
    至若易科罰金，僅徒增國庫收入，告訴人之求償卻益加困難
    ，為使被告未來得藉工作賠償告訴人所受之損失，故認上開
    宣告之刑，以暫不執行為適當，爰依刑法第74條第1項第1款
    規定併宣告緩刑2 年，以啟自新，並依刑法第74條第2項第3
    款規定，命被告應依附表所示之事項履行負擔。又受緩刑宣
    告而有下列情形之一，足認原宣告之緩刑難收其預期效果，
    而有執行刑罰之必要者，得撤銷其宣告：「四、違反第74條
    第2項第1款至第8 款所定負擔情節重大者。」刑法第75條之
    1第1項第4 款定有明文。為此，被告若未於本判決確定後依
    附表所示內容如期給付告訴人，檢察官得依上開規定聲請撤
    銷緩刑宣告，併予敘明。
據上論斷，應依刑事訴訟法第455 條之1 第1 項、第3 項、第36
4條、第368條、第373條，刑法第74條第1項第1款、第2項第3 款
，判決如主文。
本案經檢察官范家振提起公訴，檢察官劉淑慧到庭執行職務。
中　　華　　民　　國　　111 　年　　8 　　月　　24　　日
                  刑事第一庭  審判長法  官  莊珮君
                                    法  官  賴建旭
                                    法  官  侯弘偉
以上正本證明與原本無異。
不得上訴。
中　　華　　民　　國　　111 　年　　8 　　月　　24　　日
                                    書記官  劉冠宏
附表
本院111年度簡上附民字第23號（見本院卷第59至60頁） 一、被告何碩彥願給付童鈺喬新臺幣壹拾萬元。 　　給付方法：自民國111年5月1日至111年8月31日止，於每月25日前給付新臺幣壹萬元至童鈺喬指定之帳戶；自民國111年9月1日起，於每月25日前給付新臺幣伍仟元至童鈺喬指定之帳戶，直至全數清償完畢止，如有一期未給付視為全部到期。 

附件：
臺灣高雄地方法院刑事簡易判決
                                     110年度簡字第3437號
聲  請  人  臺灣高雄地方檢察署檢察官 
被　　　告　何碩彥　男　民國00年0月00日生
                    身分證統一編號：Z000000000號
                    住○○市○○區○○巷00弄0○0號
上列被告因誹謗案件，經檢察官聲請以簡易判決處刑（110 年度
偵字第20303 號），本院判決如下：
    主      文
何碩彥犯散布文字誹謗罪，處拘役參拾日，如易科罰金，以新臺
幣壹仟元折算壹日；又犯散布文字誹謗罪，處拘役肆拾日，如易
科罰金，以新臺幣壹仟元折算壹日。應執行拘役伍拾日，如易科
罰金，以新臺幣壹仟元折算壹日。
    事實及理由
一、何碩彥在蝦皮購物商城經營販售香茅油、精油等商品之賣場
    ，因見童鈺喬於該購物商城經營之賣場所販售商品與其相同
    、經營模式又相類似，且價格較為優惠，為降低童鈺喬所經
    營賣場之聲譽以影響其生意，竟意圖散布於眾，分別基於散
    布文字誹謗之犯意而為下列行為：
  ㈠於民國110 年6 月6 日10時22分許，在臺中市某處向不知情
    之友人林律穎借用手機，以蝦皮帳號「Z0000000000 」在童
    鈺喬所經營之賣場網頁上發表內容為「擦了有些紅腫、疑似
    過敏反應，聞了覺得味道有點怪異刺鼻，與曾在勝興特產行
    購買的品質有些差異」等與事實不符之留言，而以上開方式
    指摘童鈺喬所售商品會對人體產生紅腫、過敏反應、品質不
    佳等足以毀損其在該購物商城之名譽之事
  ㈡又於同年6 月14日23時30分許，在臺中市某處向不知情之友
    人江崇維借用手機，以蝦皮帳號「wei_0827」在上開賣場網
    頁發表內容為「是不是有參雜其他成分呢？為什麼擦在手臂
    上沒多久後非常癢，還紅紅的，到底怎麼回事？使用前還有
    詢問老闆可不可以噴在皮膚上的說，是朋友介紹給我購買的
    （看您賣場還有其他客人評價說擦了有紅腫過敏反應的樣子
    ）」等與事實不符之留言，以上開方式指摘童鈺喬所售商品
    會對人體產生紅腫、發癢反應、摻雜不良物質等足以毀損其
    在該購物商城之名譽之事。嗣童鈺喬在其位於高雄市鹽埕區
    之住處上網瀏覽而發現上開2 則不實留言，乃報警處理而循
    線查悉上情。
二、證據名稱：
  ㈠被告何碩彥於警詢及偵查中之自白。
  ㈡證人即告訴人童鈺喬於警詢及偵查中之證述、證人林律穎於
    警詢之證述。
  ㈢蝦皮網頁列印資料、OKmart貨件追蹤查詢系統資料、蝦皮聊
    聊對話內容擷取照片、告訴人提供之商品照片及SGS 檢驗報
    告。
三、按刑法誹謗罪之構成要件，乃行為人主觀上必須具有散布於
    眾之意圖及誹謗之故意，客觀上行為人所指摘或傳述之事，
    必須屬於足以損害他人名譽之具體事件。又所謂散布於眾之
    意圖，乃指行為人有將指摘或傳述內容傳播於不特定人或多
    數人，使大眾周知之意圖；且所稱「散布於眾」，係指散播
    傳布於不特定人或多數人，使大眾得以知悉其內容而言；另
    行為人所指摘或傳述之事是否「足以毀損他人名譽」，應就
    被指述人之個人條件以及指摘或傳述內容，以一般人之通念
    為社會客觀之判斷，足以使被指述人在社會上所保有之人格
    及聲譽地位，因行為人之惡害性指摘或傳述，使之有受貶損
    之危險性或可能性即屬之。而電磁紀錄是表現文字、圖畫之
    方法、工具之一種，與傳單、報章等亦僅係表現文字、圖畫
    之媒介，呈現態樣並無二致，猶有甚者，乃電磁紀錄方式呈
    現文字、圖畫散布之程度無遠弗屆，危害法益之程度更深更
    廣，自屬散布文字、圖畫誹謗犯行。查被告先後於前揭時、
    地在告訴人於蝦皮購物商城所經營、屬不特定多數人得以任
    意點閱、瀏覽之賣家網頁上，公開且具體指稱告訴人販售之
    商品係摻雜不良物質、品質不佳、使用後會對人體產生紅腫
    、發癢反應等不實言論，顯足使一般消費者對告訴人之人品
    、所營賣場之聲譽產生負面評價，而達足以貶損告訴人名譽
    之程度，所為自屬散布文字誹謗行為無誤。是核被告所為，
    均係犯刑法第310 條第2 項之散布文字誹謗罪，共二罪。被
    告所為上開二次散布誹謗文字之犯行，乃犯意各別，行為互
    異，應予分論併罰。
四、本院審酌被告僅因見同業所販售之商品較其價格優惠，竟心
    生惡意，欲使告訴人所營賣場聲譽下跌、影響其營業，即二
    度在告訴人所營賣家網頁上發表前開不實內容，指摘告訴人
    所販賣之商品有瑕疵，此舉已然貶損告訴人在蝦皮購物商城
    之名譽，所為實非可取；復審酌被告犯後尚能坦承犯行，並
    如實陳述犯罪動機，並數次表達欲與告訴人和解之意願，可
    認其應具悔意，惟因告訴人無欲與之和解，乃被告迄未向告
    訴人為適當之賠償，以彌補告訴人所受損害；兼衡被告於警
    詢自陳仍大學在學暨所述家庭經濟狀況，於本案之前尚無其
    他前科紀錄，有臺灣高等法院被告前案紀錄表可參等一切具
    體情狀，分別量處如主文所示之刑及定其應執行之刑，並均
    諭知易科罰金之折算標準，以資懲儆。
五、依刑事訴訟法第449 條第1 項前段、第3 項、第454 條第1
    項、刑法第310 條第2 項、第41條第1 項前段、第51條第6
    款，刑法施行法第1 條之1 第1 項，逕以簡易判決處刑如主
    文。
六、如不服本判決，得自收受本判決書送達之日起20日內，向本
    院提起上訴狀（須附繕本及表明上訴理由），上訴於本院管
    轄之第二審合議庭。本案經檢察官范家振聲請以簡易判決處
    刑
中　　華　　民　　國　  111   年　　1 　　月　　6 　　日
                        高雄簡易庭  法  官  陳芸珮
以上正本證明與原本無異。
如不服本判決，得自收受本判決書送達之日起20日內，向本院提
起上訴狀（須附繕本及表明上訴理由），上訴於本院管轄之第二
審合議庭。
中　　華　　民　　國　 111　　年　　1 　　月　　6 　　日
                                    書記官  彭帥雄
附錄本案論罪科刑法條全文：
中華民國刑法第310條
意圖散布於眾，而指摘或傳述足以毀損他人名譽之事者，為誹謗
罪，處一年以下有期徒刑、拘役或一萬五千元以下罰金。
散布文字、圖畫犯前項之罪者，處二年以下有期徒刑、拘役或三
萬元以下罰金。
對於所誹謗之事，能證明其為真實者，不罰。但涉於私德而與公
共利益無關者，不在此限。